【裁判字號】    96,易,355
【裁判日期】    970603
【裁判案由】    詐欺
【裁判全文】
臺灣臺東地方法院刑事判決               96年度易字第355號
公  訴  人  臺灣臺東地方法院檢察署檢察官
被      告  己○○
上列被告因詐欺案件，經檢察官提起公訴（96年度偵字第617號
），本院判決如下：
    主  文
己○○意圖為自己不法之所有，以詐術使人將本人之物交付，處
拘役貳拾日，如易科罰金，以銀元佰元即新臺幣玖佰元折算壹
日，減為拘役拾日，如易科罰金，以銀元佰元即新臺幣玖佰元
折算壹日；又意圖為自己不法之所有，以詐術得財產上不法之利
益，處拘役拾日，如易科罰金，以新臺幣壹仟元折算壹日，減
為拘役拾伍日，如易科罰金，以新臺幣壹仟元折算壹日；又意圖
為自己不法之所有，以詐術使人將本人之物交付，處拘役拾日，
如易科罰金，以新臺幣壹仟元折算壹日，減為拘役伍日，如易科
罰金，以新臺幣壹仟元折算壹日。應執行拘役貳拾日，如易科罰
金，以銀元佰元即新臺幣玖佰元折算壹日。
    事  實
一、己○○前於民國92年間因贓物案件，經本院以93年度東簡字
    第39號判處拘役40日確定（不構成累犯）。詎仍不知悔改，
    在無還款之意思下，基於意圖為自己不法所有之犯意，於95
    年5月中旬某日，在臺東縣臺東市○○路○段718號乙○○開
    設之魯凱風情小吃部，向乙○○之夫庚○○訛稱其身上未攜
    帶現金，需借款新臺幣（下同）500元加油，並去搭載其先
    生與小孩，回程會還錢等語，並提供其國民身分證作為借款
    擔保，致庚○○陷於錯誤，將500元交與己○○，惟事後己○○始終未返還借款，庚○○始知受騙。又基於意圖為自己
    不法所有及詐取車輛使用利益之犯意，明知自己無力支付租
    用車輛之租金，仍於95年7月20日上午10時50分許，在臺東
    縣臺東市○○路○段98巷31號辛○○開設之日日豐小客車租
    賃有限公司，向辛○○謊稱欲租用自小客車1日等語，並約
    定租金為1日1,600元，致辛○○陷於錯誤，因己○○曾向辛○○租用自小客車1日，是辛○○未先向己○○收取租金1,6
    00元，逕將車牌號碼JJ-2847號自用小客車交與己○○使用
    ，惟1日期限過後，己○○並未依約還車，經辛○○以電話
    聯絡己○○，己○○仍拒不還車，辛○○始知受騙。又基於
    意圖為自己不法所有之犯意，於無意還款之意思下，仍於95
    年7月22日晚上7時許，駕駛上開自小客車，前往臺東縣太麻
    里鄉○○村○○路86之31號之主成加油站，向該加油站員工
    戊○○訛稱忘記帶錢，要求戊○○先為其加200元之95無鉛
    汽油，回家後會拿錢返還等語，致戊○○陷於錯誤，為己○○加價值200元之無鉛汽油，惟己○○事後未返還加油款，
    戊○○始知受騙。
二、案經庚○○告訴暨臺東縣警察局移送臺灣臺東地方法院檢察
    署檢察官偵查起訴。
    理  由
壹、程序部分（證據能力部分）
    按被告以外之人於審判外之言詞或書面陳述，除法律有規定
    者外，不得作為證據；又被告以外之人於審判外之陳述，雖
    不符合同法第159條之1至第159條之4之規定，但經當事人於
    審判程序同意作為證據，法院審酌該言詞陳述或書面陳述作
    成時之情況，認為適當者，亦得為證據。當事人、代理人或
    辯護人於法院調查證據時，知有第159條第1項不得為證據之
    情形，而未於言詞辯論終結前聲明異議者，視為有前項之同
    意，刑事訴訟法第159條第1項及第159條之5分別定有明文。
    查本判決下列所引用之各該被告以外之人於審判外之言詞或
    書面陳述，經當事人於本院審理時均同意作為本案之證據，
    且迄至言詞辯論終結前亦未再聲明異議，本院審酌此等證據
    資料製作時之情況，尚無違法不當及證明力明顯過低之瑕疵
    ，亦認為以之作為證據應屬適當，故揆諸前開規定，爰依刑
    事訴訟法第159條之5規定，認前揭證據資料均有證據能力。
貳、實體部分
一、訊據被告己○○固不否認有於上開時、地，向庚○○拿取
    500元、向辛○○取用上開自用小客車及向戊○○要求加200
    元油品而未付價金等事實，惟矢口否認有何公訴人所指之詐
    欺犯行，辯稱：租車的部分，伊1天到期時，應該是伊打手
    機給辛○○說還要再延1天，他說好，隔1天後，伊在利嘉就
    撞到車，在利嘉派出所有我們的報案紀錄，車子撞壞，隔天
    伊有打電話給辛○○，說伊還有要再延，沒有跟他說車子被
    撞的事，伊不敢還，要等伊男朋友的錢要付車子的修理費，
    後來就沒有再打電話給辛○○，他也沒有主動與伊聯絡了，
    伊所留的住址、電話都是實際的，沒有欺騙的意思。小吃部
    部分，是因伊開朋友的箱型車，經過臺東縣臺東市○○路○
    段718號時發現快沒有油，就在小吃部前面停下來，發現不
    遠處有加油站，當時車上有伊的女兒，伊就要把的證件押在
    小吃部庚○○那裡，向他借500元加油，庚○○還開玩笑說
    大家都是原住民，要記得來拿你的身分證，他就借伊500元
    ，身分證就親手交給他，伊就去加油。過了1週後伊有去小
    吃部要還錢並拿回身分證，庚○○說錢是老闆娘出的，老闆
    娘不在，身分證在老闆娘身上，他要伊在那邊等，等了將近
    1 個小時，老闆娘還是沒有回來，因為伊有事要處理就先離
    開，隔2週伊又再去，遇到應該是老闆娘的老公，我請他打
    電話給老闆娘，那時只有他在，他說要我在那邊等，並說老
    闆娘的手機在家，沒有帶出去，伊等了半小時沒回來就走了
    。第3次去是又隔了約3週，這次是遇到1個女孩子，名字不
    知道，也沒看過，她說要我先留下500元，伊說伊沒拿回身
    分證如何將500元交給他。加油那次伊真的是忘了，才200元
    ，伊不會為了200元而要去抓去關，伊沒有惡意要騙人云云
    。
    經查：
（一）被告於上開時、地，確有向庚○○拿取500元遲未歸還、
      向辛○○取用上開自用小客車逾期未還，及向戊○○要求
      加200元之油品而未付價金等事實，業據被告於歷次供述
      中所是認，核與證人庚○○、辛○○、戊○○之證述情節
      相符，並有卷附租賃契約書影本、被告之身分證影本各1
      份等可資佐證。此部分事實，首堪認定。
（二）按刑法第339條第1項詐欺罪之成立，以意圖為自己或第三
      人不法之所有，以詐術使人將本人或第三人之物交付為要
      件。行為人須具有詐欺之構成要件故意及意圖始可成立詐
      欺罪。亦即犯罪之目的，與責任要素之故意有別，屬目的
      犯，又詐欺案件中行為人是否具不法所有意圖，涉及行為
      人主觀意思，自應透過外在所顯現的客觀事實（例如：行
      為人當時的資力狀況、事後的反應處置等），綜合審認。
      再債務不履行之態樣繁多，有因當事人間存有抗辯事由而
      不履行者，有因債務人事後財務惡化致一時不能履行者，
      甚且有債務人惡意之不履行者，然其是否構成刑法第339
      條第1項之詐欺罪，非可一概而論，端視債務人於取得款
      項或財物之初，是否有為自己或第三人不法所有之意圖，
      及其所使用之方法是否為詐術，並因而使人陷於錯誤。被
      告對於上開犯罪事實之客觀事實均不爭執，因此，本件應
      審酌者在於被告對於上開500元、自用小客車之使用利益
      及200元之油品等財物，是否有詐欺之故意及意圖。
（三）經查，就被告向庚○○拿取500元部分，證人庚○○於本
      院審理時具結證稱：己○○跟伊說，她因為沒帶錢，身上
      沒有錢去載她先生跟小孩，等回來之後，經過伊的店，再
      順便還錢，因為當時伊有懷疑的神色，己○○為了取得伊
      的信任，主動提出要把身分證交給伊，伊沒有要求，因為
      被告以前跟伊買過「阿拜」（原住民語；即粽子之意），
      應該有一定信用，而且被告也押身分證，所以被告應該不
      會騙人，伊想說被告一定要還這500元等語（見本院卷第
      53、55頁）。又被告於95年5月間向庚○○拿取500元後即
      遲未歸還，迄至97年2月29日始與庚○○達成和解，並返
      還500元等情，業據庚○○於本院審理時結證：被告於97
      年5月20日開審理庭的1、2個月前，有到伊家裡還伊錢等
      語在卷（見本院卷第55頁），並有被告提出之和解書1份
      供卷可參（見本院卷第73頁），亦即被告返還款項之時間
      ，距離其向庚○○拿取款項之時間，已經1年8月有餘，此
      與被告所稱接回先生與小孩後即會順道返還款項乙節，差
      距甚大；且被告返還款項之時間，亦在庚○○於96年9月7
      日對被告提出詐欺告訴之後（見偵卷第57頁），綜此，被
      告於向庚○○拿取500元款項之時，是否有還款之真意，
      實足令人懷疑。再者，被告雖稱當時其唯一的女兒也在車
      上云云，惟據證人庚○○證稱當時車子窗戶是開著的，伊
      可以確定當時被告的女兒沒有在車上等語（見本院卷第53
      、54頁），但被告當時卻向庚○○表示其身上沒錢去載先
      生及小孩等語，其所述情節前後矛盾，益徵其心態之可議
      。又被告雖稱其於借款後有回到上開小吃店想要還錢，但
      皆未遇老闆娘，無法拿回身分證所以沒有還錢云云，惟據
      證人丙○於本院審理時具結證稱：被告回來店裡伊碰過1
      次，當時被告的身分證保管在伊那邊，被告說要先拿身分
      證回去，因為不知道要辦什麼事情，當時沒有說到要還錢
      的事情，被告說要拿身分證，但伊說妳還沒有還錢，被告
      說要回去拿錢再來拿身分證等語（見本院卷第57、58頁）
      ，另丙○於偵查中亦結證：伊有聽到被告說要拿回身分證
      ，不過被拒絕，被告才又說她等一下會拿500元過來拿身
      分證，後來就沒有再來了等情明確（見偵卷第65頁），而
      證人甲○○於偵查中亦結證：被告來店裡說要把身分證拿
      回去辦事情，剛好乙○○不在，她就離開了，被告來的時
      候沒有講到要還錢的事情等語在卷（見偵卷第64頁），因
      此，被告所稱有回到上開小吃店等語固然屬實，但觀上開
      證詞可知，被告之目的僅在取回其身分證，而非在返還先
      前之款項。又證人丙○、甲○○均證述被告當時是以要辦
      事情為由而欲先行取回其身分證，與被告所述欲還錢並取
      回身分證云云，顯不相符。況被告若真欲還款，又何須以
      辦事情為由方可拿回身分證件；甚且，證人丙○明確證述
      被告來店裡時，身分證正由其保管中乙節，與被告所稱身
      分證在老闆娘身上，老闆娘不在，因此無法取回身分證而
      未還錢等情，亦不相符。而由證人丙○所證被告欲拿回身
      分證被拒，即稱等一下會拿500元來取回身分證，後來被
      告即未再來乙節，更可說明被告返回該店實僅欲取回身分
      證，而無意還款。綜此，被告無意還款卻向庚○○謊稱需
      要用錢，並會順道返還等語，使庚○○陷於錯誤而交與50
      0元款項，其有詐欺之故意及意圖，實屬明確。而被告雖
      已於97年2月29日返還款項，但其於95年5月間之詐欺犯行
      既已完成而既遂，不因其事隔1年多後還款而影響犯罪之
      成立。
（四）再查，就被告向辛○○取用上開自用小客車部分，證人辛○○於檢察官偵訊時結證：被告之前有租過1次1天，有付
      租金，她又是朋友介紹的，所以才租給她，原本約定租1
      天給被告，交車之前沒有付租金，1天過後被告沒有打電
      話說要延期還車，伊在2天後打電話給被告，但被告手機
      有時候關機，有時候不接，後來都找不到人，95年7月29
      日，伊的朋友看到這輛車，有打電話聯絡伊，伊就趕來知
      本一家小吃店，被告一個人在那裡吃飯，伊問她為何都不
      還車，她說這幾天她老公領錢後，會把車開回來給伊，並
      說要繼續開幾天，伊說不行，並當場要伊簽本票，伊就把
      車開走等語（見偵卷第34、35頁）。而觀被告與辛○○簽
      立之小客車租賃契約可知，被告向辛○○租用上開小客車
      之時間為95年7月20日10時50分起至95年7月21日10時50分
      止，契約書上並有載明「租金未收」等字（見偵卷第12頁
      ），但被告卻拖延至95年7月29日均未將車輛歸還，係辛○○透過朋友發現該車行蹤始將車輛尋回，被告如此延宕
      還車，其意何在，已足讓人懷疑。又被告使用上開車輛遲
      未給付任何租金予辛○○，雖辛○○於95年7月29日尋獲
      車輛後，要求被告開立35,000元之本票，有卷附本票影本
      1紙可佐（見偵卷第14頁），但上開本票並未兌現等情，
      亦據證人辛○○證述在卷（見本院卷第61頁），而被告遲
      至97年5月20日本院審理期日開庭之前，始與辛○○達成
      和解，此經辛○○證述屬實（見本院卷第61頁），並有被
      告提出之和解書1紙在卷可參（見本院卷第74頁），距離
      被告本應返還車輛及租金之時間，已經過1年10月之遙，
      況又係在本案開庭之同日始成和解，被告之僥倖心態，實
      足可議。被告雖稱其在1天到期時，有打電話向辛○○說
      要再延一天，辛○○說好云云，惟證人辛○○於本院審理
      時明確證稱：被告沒有說過要延後1天還車這件事，只有
      接過1通說要來還車，但是時間到了還是沒有來還等語（
      見本院卷第60、62頁），顯見被告所述，與事實不符。再
      者，被告自承其於95年5月至7月間有打零工的工作，1個
      月收入約1萬元出頭，但不是每個月都有1萬元出頭，在95
      年5月到7月這段期間，每個月差不多7、8,000元，家裡有
      爸爸、媽媽、弟弟、妹妹、及其女兒，生活開銷有的是其
      自己賺，有的是男朋友給的，男朋友1個月約給其1萬多元
      ，但在95年5月到7月間沒給，家裡只有其一個人工作，勉
      強可以生活等語（見本院卷第64、65頁），由此可知，被
      告於95年5月至7月間，其每月收入僅有7、8,000元，但被
      告在此艱難的經濟情況下，猶向辛○○租用1天需花費1,6
      00元租金的車輛，顯然已超過被告可以負荷的經濟能力。
      據此，被告明知自己無力負擔，仍向辛○○租用車輛，並
      以拖延還車方式圖得使用車輛之利益，其具有詐欺得利之
      故意與意圖，實屬明確。就此事實部分，公訴人固認被告
      係詐欺取得上開車輛，惟查，被告於租用上開車輛時，在
      前揭租賃契約上留下真實姓名年籍及聯絡電話，有前開租
      賃契約書附卷可按，且被告於本案之前已向辛○○租用車
      輛1次，此據辛○○證述在卷，因此被告既留下真實基本
      資料，而辛○○又非不認識被告，則被告是否有詐取上開
      車輛本身之意思，即值懷疑。本院審酌全卷事證，認為被
      告所為上開行為，僅足證明被告有詐欺得利之犯意，而無
      詐欺取財之犯意，本於證據裁判原則，自僅能認定被告有
      詐欺得利之犯罪事實。末查，就被告要求戊○○加200元
      無鉛汽油部分，已據證人戊○○於警詢、檢察官偵訊時證
      述甚詳，而衡諸常理，一般人加油前均會先檢視是否有攜
      帶足夠油錢，才將車輛開進加油站加油，被告卻直接進站
      向戊○○表示未帶錢而要求先加油，並稱回去以後再把錢
      拿回來，而戊○○因相信被告會將錢拿回而為其加200元
      之汽油，被告卻以忘記為由，辯稱並無詐欺犯意。實則，
      被告於95年5月到7月間之資力狀況頗為困窘，已如前述，
      即使僅為200元之油品，對於被告當時所處經濟況狀而言
      ，仍非微薄，衡情被告當不會輕易忘記。被告空稱忘記云
      云，實難令人信服。且被告當時即是駕駛前開向辛○○所
      租用之車輛至該加油站加油，當時被告並無資力負擔租金
      ，而要等其男友拿錢乙節，亦據被告供述在卷（見偵卷第
      24頁），則被告向戊○○所稱加油後回去拿錢，及忘記還
      錢等節，與其當時之經濟狀況是否相符，不無疑問。況被
      告於96年5月9日接受檢察官訊問時陳稱：其記得95年7月
      22日加油時，戊○○還跟其說要記得回來付油錢等語（見
      偵卷第25頁），可見被告仍可在事後偵訊時敘述當時的過
      程及對話，顯見對加油之事，記憶猶新，實無忘記之可能
      。因此，其所辯前情，核屬卸責之詞，不足採信。
（五）綜上所述，被告所辯顯係事後卸責之詞，不足採信。本件
      事證已臻明確，被告之詐欺犯行，均堪認定，應予依法論
      科。
二、被告己○○於95年5月間行為後（即向庚○○詐取500元部分
    ），刑法及刑法施行法業於94年2月2日修正公布，並於95年
    7 月1日施行，其修正後第2條第1項明定：行為後法律有變
    更者，適用行為時之法律，但行為後之法律有利於行為人者
    ，適用最有利於行為人之法律。該條文之規定乃與刑法第1
    條罪刑法定主義契合，而貫徹法律禁止溯及既往原則，係規
    範行為後法律變更所生新舊法律比較適用之準據法，是刑法
    第2條本身雖經修正，但刑法第2條既屬適用法律之準據法，
    本身尚無比較新舊法之問題，應一律適用裁判時之現行刑法
    第2條規定以決定適用之刑罰法律，先予辨明。又以本次刑
    法修正之比較新舊法，應就罪刑有關之共犯、未遂犯、想像
    競合犯、牽連犯、連續犯、結合犯，以及累犯加重、自首減
    輕暨其他法定加減原因（如身分加減）與加減例等一切情形
    ，本於統一性及整體性原則，綜其全部罪刑之結果而為比較
    ，亦有最高法院95年度第8次刑事庭會議決議可資參照。爰
    就本件新舊法比較情形論述如下：
（一）刑法第339條第1項之詐欺取財罪，其法定刑得併科銀元1
      千元以下罰金，依被告行為時之刑罰法律，即罰金罰鍰提
      高標準條例第1條前段、修正前刑法第33條第5款（規定罰
      金為1元以上），並依現行法規所定貨幣單位折算新臺幣
      條例第2條規定折算結果，詐欺取財罪其法定刑得併科銀
      元1元即新臺幣3元以上、銀元1千元即新臺幣3萬元以下罰
      金。惟依據被告行為後之修正增訂刑法施行法第1條之1前
      段，及刑法第33條第5款將罰金刑修正為：「新臺幣一千
      元以上，以百元計算之」等規定，刑法第339條第1項其法
      定罰金刑之最高額雖未有變動，惟最低額已提高為新臺幣
      1千元以上，經比較新舊法結果，仍應適用被告行為前之
      舊法規定，對被告較為有利。
（二）又被告於95年5月間行為後行為後，刑法施行法業已增訂
      第1條之1，並規定：「中華民國九十四年一月七日刑法修
      正施行後，刑法分則編所定罰金之貨幣單位為新臺幣。九
      十四年一月七日刑法修正時，刑法分則編未修正之條文定
      有罰金者，自九十四年一月七日刑法修正施行後，就其所
      定數額提高為三十倍。但七十二年六月二十六日至九十四
      年一月七日新增或修正之條文，就其所定數額提高為三倍
      。」是就現行刑法中，有關於罰金刑處罰之規定，即有就
      新舊法比較之必要，惟經比較增訂之刑法施行法第1條之1
      與被告行為時之罰金罰鍰提高標準條例第1條前段、現行
      法規所定貨幣單位折算新臺幣條例第2條結果，二者規定
      適用之結果並無不同，自應適用裁判時之法律即刑法施行
      法第1條之1（最高法院96年度臺上字第1136號判決意旨參
      照）。
三、論罪與科刑：
（一）核被告己○○所為，就向庚○○詐取500元及向戊○○詐
      取200元油品部分，均係犯刑法第339條第1項之詐欺取財
      罪；就向辛○○詐取使用車輛之利益部分，係犯同法第33
      9條第2項之詐欺得利罪。按刑事訴訟法第300條所謂變更
      起訴法條，係指在不擴張及減縮單一法益及同一被害客體
      之訴下，法院得就有罪判決之起訴事實，在事實同一性之
      範圍內，依職權對起訴事實為法之評價，變更檢察官所引
      應適用之法條而言。由於犯罪係屬侵害法益之行為，犯罪
      事實自屬具有侵害性質之社會事實，亦即刑法加以定型化
      之構成要件事實，故此所謂「同一性」，應以「侵害行為
      之內容是否雷同」、「犯罪構成要件是否具有共通性（即
      共同概念）」為準，若二罪名之構成要件具有相當程度之
      合而無罪質之差異時，即可謂具有同一性（最高法院86
      年度臺非字第187號判決意旨可參）。刑法第339條第1項
      之詐欺取財罪與同法第339條第2項之詐欺得利罪，俱以行
      為人有詐欺之意圖及故意為主觀要件，復同以行使詐術為
      其不法手段及行為，均屬侵害他人財產法益之犯罪，彼此
      所間者，乃在於詐欺之結果係取財或得利，致兩者罪名不
      同，然其罪質猶無差異，應認具有同一性，是公訴意旨認
      被告就向辛○○詐取車輛部分，應論以刑法第339條第1項
      之詐欺取財罪，雖有未洽，然上開二罪名之基本社會事實
      既屬同一，爰依法變更起訴之法條（本院就變更後之罪名
      ，已依法告知被告；見本院卷第63頁）。被告所為上開3
      次詐欺犯行，犯意各別，行為互殊，應予分論併罰（查被
      告所為3次詐欺犯行，第1次係發生於舊法時期，第2、3次
      則在新法施行後，參諸最高法院95年5月23日第8次刑事庭
      會議五、〈四〉之意旨，三者間無成立連續犯之可能，併
      此說明）。
（二）爰審酌被告之素行，其所詐得財物之價值，其犯罪之動機
      、手段、目的，被告於行為後猶一再砌詞狡辯，顯無悛悔
      之意，犯罪後態度不佳，但已與被害人庚○○、辛○○等
      達成和解，兼衡其智識程度、生活情況等一切情狀，分別
      量處如主文所示之刑，並諭知易科罰金之折算標準。又本
      案被告犯罪時間均於96年4月24日以前，合於中華民國96
      年罪犯減刑條例第2條第1項規定之基準日之前，所宣告之
      刑又未逾有期徒刑1年6月，不在該條例第3條第1項第15款
      所定排除減刑之列，應依該條例第2條第1項第3款之規定
      ，各減其宣告刑2分之1。又修正前刑法第51條第6款規定
      ：「宣告多數拘役者，比照前款定其刑期。但不得逾4個
      月。」，修正後該條款則規定：「宣告多數拘役者，比照
      前款定其刑期。但不得逾120日。」，比較結果，修正前
      之規定顯較有利於被告，應適用修正前刑法第51條第6款
      定其應執行刑。又被告於95年5月間犯罪時之刑法第41條
      第1項前段規定：「犯最重本刑為5年以下有期徒刑以下之
      刑之罪，而受6個月以下有期徒刑或拘役之宣告，因身體
      、教育、職業、家庭之關係或其他正當事由，執行顯有困
      難者，得以1元以上3元以下折算1日，易科罰金。」，而
      被告行為時之易科罰金折算標準，修正前罰金罰鍰提高標
      準條例第2條前段（現已刪除）規定，就其原定數額提高
      為100倍折算1日，則本件被告行為時之易科罰金折算標準
      ，應以銀元300元折算1日，經折算為新臺幣後，應以新臺
      幣900元折算為1日。惟95年7月1日修正公布施行之刑法第
      41條第1項前段則規定：「犯最重本刑為5年以下有期徒刑
      以下之刑之罪，而受6個月以下有期徒刑或拘役之宣告者
      ，得以新臺幣1000元、2000元或3000元折算1日，易科罰
      金。」，茲比較修正前後之易科罰金折算標準，以95年7
      月1日修正公布施行前之規定，較有利於被告，則應依刑
      法第2條第1項前段，適用修正前刑法第41條第1項前段，
      及修正前罰金罰鍰提高標準條例第2條規定，就被告所定
      應執行之刑，定其如易科罰金之折算標準。
據上論斷，應依刑事訴訟法第299條第1項前段、第300條，刑法
第2條第1項前段、第339條第1項、第2項、（修正前）第41條第1
項前段、第41條第1項前段、（修正前）第51條第6款，刑法施行
法第1條之1第1項、第2項前段，中華民國九十六年罪犯減刑條例
第2條第1項第3款、第7條，（修正前）罰金罰鍰提高標準條例第
2條，判決如主文。
本案經檢察官丁○○到庭執行職務
中    華    民    國    97    年    6     月    3    日
                  刑事第二庭  審判長法  官  李水源
                                    法  官  康文毅
                                    法  官  盧亨龍
以上正本證明與原本無異。
如不服本判決應於收受本判決後10日內向本院提出上訴書狀；上
訴書狀應敘述具體理由。未敘述上訴理由者，應於上訴期間屆滿
後20日內向本院補提理由書狀（均須按他造當事人之人數附繕本
）。「切勿逕送上級法院」。
告訴人或被害人對於本判決如有不服，請書具不服之理由狀，請
求檢察官上訴者，其上訴期間之計算係以檢察官收受判決正本之
日期為準。
                                    書記官  石佳琪
中    華    民    國    97    年    6     月    6     日
附錄本案論罪科刑法條全文：
中華民國刑法第339條（普通詐欺罪）
意圖為自己或第三人不法之所有，以詐術使人將本人或第三人之
物交付者，處5年以下有期徒刑、拘役或科或併科1千元以下罰金
。
以前項方法得財產上不法之利益或使第三人得之者，亦同。
前二項之未遂犯罰之。


司法院資訊處製作；財團法人民間司法改革基金會備份。
